臺灣臺南地方法院刑事判決　　　　　　　 94年度訴字第181號
公　訴　人　臺灣台南地方法院檢察署檢察官
被　　　告　甲○○　男　24歲.
選任辯護人　陳清白　律師
上列被告因違反槍砲彈藥刀械管制條例案件，經檢察官提起公訴
（94年度偵字第1372號），本院判決如下：
    主  文
甲○○未經許可，寄藏可發射子彈具有殺傷力之改造玩具手槍，
累犯，處有期徒刑壹年肆月，併科罰金新台幣伍萬元，罰金如易
服勞役以新台幣玖佰元即銀元參佰元折算壹日。扣案改造玩具手
槍壹枝（槍枝管制編號0000000000號，含彈匣壹個）
沒收。
    事  實
一、甲○○前因傷害案件，經法院判決處有期徒刑一年二月確定
    ，並於民國92年10月9日執行完畢。詎不知悔改，明知年籍
    及真實姓名不詳、綽號「偉仔」之人於93年8、9月間某日，
    在台南縣永康市○○街60巷9號住處委託寄藏之改造手槍1枝
    （槍枝管制編號0000000000號，含彈匣1個），係具有殺傷
    力之改造手槍，竟仍未經許可而受託寄藏持有之。嗣因警察
    對案外人吳俊明實施通訊監察過程中，有監聽到案外人吳俊
    明與甲○○之對話，認為甲○○與案外人吳俊明持有槍枝一
    事有關，經依法再對甲○○實施通訊監察結果，認為甲○○
    涉嫌持有槍枝，進而依據偵查報告及電話譯文表等資料向本
    院聲請核發搜索票，業經本院核准在案。警察是於94年1月
    12日14時10分許，持上開搜索票前往甲○○位於台南市開一
    元485巷41弄12號9樓之10及台南縣永康市○○街60巷9號執
    行搜索，惟查無所獲時，甲○○即帶同警方至台南縣永康市
    ○○街60巷9號之對面即台南縣永康市○○街60巷11號，交
    出上開綽號「偉仔」之人委託寄藏之槍枝給警方，而查獲上
    情。
二、案經臺南市警察局移送臺灣臺南地方法院檢察署檢察官偵查
    起訴。
    理  由
一、上開事實，業據被告甲○○坦承不諱，核與證人劉嘉慶於本
    院審理時證述情節大致相符，並有手槍1枝（含彈匣1個）扣
    案可證。而扣案手槍經送內政部警政署刑事警察局鑑定，結
    果為：「送鑑改造手槍壹枝（槍枝管制編號0000000000），
    認係以仿GLOCK廠半自動手槍製造之玩具手槍槍身組合土造
    金屬槍管及滑套改造而成之改造手槍，機械性能良好，可擊
    發適用子彈，認具殺傷力。」等情，有內政部警政署刑事警
    察局94年1月19日刑鑑字第0940008839號槍彈鑑定書可稽（
    見偵卷第34至36頁。被告自白與事實相符，堪予採信。選任
    辯護人雖另以被告主動交出扣案槍枝，符合槍砲彈藥刀械管
    制條例第18條第1項自首要件，請求免刑。惟按犯本條例之
    罪自首，並報繳其持有之全部槍砲、彈藥、刀械者，減輕或
    免除其刑。槍砲彈藥刀械管制條例第18條第1項前段定有明
    文。又所謂自首，依刑法第62條規定，係以對於未發覺之罪
    投案而受裁判為要件，如案已發覺則被告縱有投案陳述自己
    犯罪之事實，亦祇可謂為自白，不能認為自首。再所謂發覺
    ，固非以有偵查犯罪權之機關或人員確知其人犯罪為必要，
    而對其發生嫌疑時即得謂為已發覺，但此項對犯人之嫌疑，
    仍須有確切之根據得為合理之可疑者，始足當之，若單純主
    觀上之懷疑，要不得謂為已發生嫌疑。最高法院72年臺上字
    第641號判例、91年度臺上字第3431號判決要旨可資參照。
    茲查，本件查獲員警劉嘉慶查獲本案之犯罪過程，係因證人
    劉嘉慶對案外人吳俊明實施通訊監察過程中，有監聽到案外
    人吳俊明與被告之對話，研判被告應與案外人吳俊明持有槍
    枝一事有關，經依法再對被吽實施通訊監察結果，認為被告
    涉嫌持有槍枝，進而依據偵查報告及電話譯文表等資料向本
    院聲請核發搜索票，並經本院核准在案。證人劉嘉慶等警察
    是於94年1月12日14時10分許，持上開搜索票前往被告位於
    台南市開一元485巷41弄12號9樓之10及台南縣永康市○○街
    60巷9號執行搜索，惟查無所獲時，被告始攜同警方至台南
    縣永康市○○街60巷9號之對面即台南縣永康市○○街60巷
    11 號，交出上開綽號「偉仔」之人委託寄藏之槍枝等情，
    業據證人即查獲員警劉嘉慶到院結證明確（見本院卷第41、
    45、46頁）。而經本院依職權調取證人劉嘉慶上開所述向本
    院聲請搜索票之94年度聲搜字第22號卷宗審閱結果，警察確
    實有對被告實施通訊監察，並以該通訊譯文、偵查報告及現
    場圖等資料，向本院聲請核發被告違反槍砲彈藥刀械管制條
    例案件之搜索票，此有本院94年度聲搜字第22號卷宗可稽。
    因此，在被告主動至台南縣永康市○○街60巷11號，拿出上
    開綽號「偉仔」之人委託寄藏之槍枝前，應足認證人劉嘉慶
    員警已依確切根據，合理懷疑被告持有手槍，自不能認為被
    告所為已合於自首之要件。從而，選任辯護人執此為辯護，
    尚難為有利被告之認定。綜上所查，本件事證明確，被告犯
    行，足以認定。
二、按行為後，法律有變更者，適用裁判時之法律，但裁判前之
    法律有利於行為人者，適用最有利於行為人之法律，刑法第
    2條第1項定有明文。經查：槍砲彈藥刀械管制條例於中華民
    國94年1月26日經總統以華總一義字第09400010101號令，增
    訂槍砲彈藥刀械管制條例第20條之1條文；刪除第10條、第
    11條及第17條條文；並修正第4條、第8條、第16條及第20條
    條文。依同條例第25條規定，本條例自公布日施行，故依中
    央法規標準法第13條之規定，法規明定自公布日施行者，自
    公布日起算至第3日起發生效力，則前開槍砲彈藥刀械管制
    條例刪除或增訂之部分，應自94年1月28日起生效。經核修
    正前同條例第11條第4項文關於寄藏第4條第1項第1款所定其
    他可發射金屬或子彈具有殺傷力之各式槍砲者，處1年以上7
    年以下有期徒刑，併科新臺幣700萬元以下罰金，修正後相
    關規定移至第8條第4項，而該條項關於寄藏第4條第1項第1
    款所定其他可發射金屬或子彈具有殺傷力之各式槍砲者，處
    3 年以上10年以下有期徒刑，併科新臺幣700萬元以下罰金
    。茲比較新舊法之適用，以舊法有利於行為人。則本案被告
    寄藏第4條第1項第1款所定其他可發射金屬或子彈具有殺傷
    力之各式槍砲之行為，自應適用修正前槍砲彈藥刀械管制條
    例第11條第4項之規定。故核被告所為，係犯修正前槍砲彈
    藥刀械管制條例第11條第4項之未經許可，寄藏可發射子彈
    具有殺傷力之改造玩具手槍罪。又查被告有如事實欄所載執
    行完畢之前科紀錄，有臺灣高等法院被告全國前案紀錄表可
    稽，其於執行完畢後5年之內，再犯本件有期徒刑以上之罪
    ，係屬累犯，應依刑法第47條之規定加重其刑。爰審酌被告
    受託寄藏而持有槍枝之所為對社會及人身安全威脅甚鉅，惟
    於警員搜索時，主動帶同員警前往台南縣永康市○○街60巷
    11號，取出上述具殺傷力之改造玩具手槍1枝，且犯後坦承
    犯行，態度尚佳等一切情狀，量處如主文所示之刑，罰金部
    分並諭知易服勞役之折算標準，以示懲儆。至扣案之改造手
    槍1枝（槍枝管制編號0000000000號，含彈匣1個），係屬違
    禁物，已如上述，應依刑法第38條第1項第1款規定宣告沒收
    。
據上論斷，應依刑事訴訟法第299條第1項前段，修正前槍砲彈藥
刀械管制條例第11條第4項，刑法第11條前段、第2條第1項但書
、第47條、第42條第2項、第38條第1項第1款，罰金罰鍰提高標
準條例第2條，現行法規所定貨幣單位折算新台幣條例第2條，判
決如主文。
本案經檢察官乙○○到庭執行職務。
中　　華　　民　　國　　94　　年　　5 　　月　　4 　　日
                  刑事第八庭  審判長  法  官  吳勇輝
                                      法　官  蔡直青
                                      法  官  陳映佐
上正本證明與原本無異。
如不服本判決，應於判決送達後10日內，向本院提出上訴狀。
                                      書記官  鄭吉裕
中　　華　　民　　國　　94　　年　　5 　　月　　5 　　日
附錄法條：
修正前槍砲彈藥刀械管制條例第11條第4項
未經許可，持有、寄藏或意圖販賣而陳列第一項所列槍枝者，處
1年以上7年以下有期徒刑，併科新台幣700萬元以下罰金。
